【裁判字號】    99,訴,102
【裁判日期】    990322
【裁判案由】    違反毒品危害防制條例
【裁判全文】
臺灣屏東地方法院刑事判決               99年度訴字第102號
公  訴  人  臺灣屏東地方法院檢察署檢察官
被      告  甲○○
上列被告因違反毒品危害防制條例案件，經檢察官提起公訴（98
年度毒偵字第2021號，被告就被訴事實為有罪之陳述，經合議庭
裁定由受命法官獨任進行簡式審判程序，判決如下：
    主  文
甲○○施用第一級毒品，累犯，處有期徒刑玖月。
    事  實
一、甲○○前於民國90年間因施用毒品案件，經本院裁定送觀察
    、勒戒後，認無繼續施用毒品之傾向，於90年8 月29日執行
    完畢釋放，並經臺灣屏東地方法院檢察署檢察官以90年度毒
    偵緝字第201 號不起訴處分確定；又於90年間因施用毒品案
    件，經送強制戒治並提起公訴，戒治部分於91年11月7 日執
    行完畢，起訴部分經本院判處有期徒刑8 月確定，於92年11
    月10日執行完畢；復於93年間因施用第一、二級毒品案件，
    經臺灣高等法院高雄分院（下稱高雄高分院）判處有期徒刑
    1 年、8 月，與另犯之竊盜，妨害公務案件經判處有期徒刑
    1 年4 月、10月，均經減刑後，應執行有期徒刑1 年8 月15
    日，於96年7 月16日執行完畢；復於97年間因施用毒品案件
    ，經高雄地方法院判處有期徒刑8 月確定，並於98年1 月14
    日執行完畢。猶不知悔改，竟基於施用第一級毒品海洛因之
    犯意，於98年10月1 日10時許，在屏東縣內埔鄉內埔鄉○○
    ○○路咖啡店內廁所，以針筒注射之方式，施用第一級毒品
    海洛因1 次。嗣於98年10月1 日15時45分許因另涉竊盜案件
    ，經警通知製作筆錄，而主動自首上開施用海洛因之犯行，
    經其同意採集尿液送驗後，呈嗎啡陽性反應而悉上情。
二、案經屏東縣政府警察局內埔分局報告臺灣屏東地方法院檢察
    署檢察官偵查起訴。
    理  由
一、本件被告甲○○所犯係死刑、無期徒刑、最輕本刑為3 年以
    上有期徒刑以外之罪，亦非高等法院管轄之第一審案件，而
    被告於本院行準備程序中就被訴事實為有罪之陳述，經告知
    被告簡式審判程序之旨並聽取當事人意見後，本院合議庭依
    刑事訴訟法第273 條之1 第1 項規定，裁定由受命法官獨任
    進行簡式審判程序，合先敘明。
二、上揭犯罪事實，業據被告於警詢及本院審理中坦承不諱，又
    被告為警查獲後所採集之尿液經送檢驗結果，呈嗎啡陽性反
    應，有台灣檢驗科技股份有限公司濫用藥物尿液檢驗報告、
    屏東縣政府警察局內埔分局辦理毒品防制條例尿液送驗真實
    姓名對照表各1 件在卷可稽，足證被告前開自白與事實相符
    ，罪證明確，犯行洵堪認定。而被告前因施用毒品案件，經
    裁定施以觀察勒戒後，因無繼續施用頃向，於90年8 月29日
    執行完畢，又90年間因施用毒品案件，經送強制戒治並提起
    公訴，戒治部分於91年11月7 日執行完畢，起訴部分經本院
    判處有期徒刑8 月確定；復於93年間因施用第一、二級毒品
    案件，經高雄高分院判處有期徒刑1 年、8 月確定，更於97
    年間因施用毒品案件，經高雄地方法院判處有期徒刑8 月確
    定，此有臺灣高等法院被告前案紀錄表附卷可參，則被告於
    前案經觀察勒戒、強制戒治執行完畢後，於5 年內已經再犯
    ，並經依法追訴處罰，雖本案施用毒品之時間在初犯釋放 5
    年後，惟被告既已先於「5 年內再犯」，顯見其再犯率甚高
    ，原實施觀察勒戒、強制戒治已無法收其實效，而無5 年戒
    斷期之存在，參諸最高法院95年第7 次刑事庭會議意旨，自
    無再經觀察、勒戒及強制戒治之必要，應依法論科。
三、查海洛因係毒品危害防制條例第2條第2項第1 款所列之第一
    級毒品。核被告所為，係犯毒品危害防制條例第10條第1 項
    之施用第一級毒品罪。被告於施用毒品海洛因而持有該毒品
    之低度行為，應為施用之高度行為所吸收，不另論罪。被告
    有如事實欄所載之論罪科刑資料，亦有上開前案紀錄表可按
    ，是被告於徒刑之執行完畢後5 年內故意再犯本件有期徒刑
    以上之罪，為累犯，應加重其刑。被告於98年10月1 日在有
    偵查犯罪職權之公務員發覺其犯罪前，主動向員警自首犯罪
    而接受審判，有內埔分局刑事案件報告單1 件可憑，徵其尚
    有悔悟之心，依刑法第62條前段減輕其刑，並依法先加後減
    之。爰審酌被告於觀察、勒戒及強制戒治後，仍不知警惕，
    不思尋求正當之身心發展，竟又施用足以導致精神障礙、性
    格異常，甚至造成生命危險之毒品，戕害一己之身心健康，
    對社會治安可能之危害程度非微，惟念及其於犯罪後能坦承
    犯行，犯後態度尚佳，及其智識程度（國中畢業）、生活狀
    況，暨公訴人建議量處刑度適當等一切情狀，量處如主文所
    示之刑。
據上論斷，應依刑事訴訟法第273條之1第1項、第299條第1 項前
段，毒品危害防制條例第10條第1 項，刑法第11條前段、第47條
第1 項、第62條前段，判決如主文。
本案經檢察官曾士哲到庭執行職務。
中    華    民    國    99    年    3     月    22    日
                  刑事第四庭    法  官  蔡玉雪
以上正本證明與原本無異。
如不服本判決應於收受判決後10日內向本院提出上訴書狀，並應
敘述具體理由；其未敘述上訴理由者，應於上訴期間屆滿後20日
內向本院補提理由書（均須按他造當事人之人數附繕本）「切勿
逕送上級法院」。
中    華    民    國    99    年    3     月    22    日
                                書記官  許倬維
附錄論罪科刑法條：
毒品危害防制條例第10條第1項
施用第一級毒品者，處6月以上5年以下有期徒刑。

司法院資訊處製作；財團法人民間司法改革基金會備份。
